【裁判字號】    90,台上,5657
【裁判日期】    900913
【裁判案由】    走私
【裁判全文】
最高法院刑事判決                                九十年度台上字第五六五七號
    上訴人  甲○○
右上訴人因走私案件，不服台灣高等法院台南分院中華民國九十年六月二十八日第二
審判決（九十年度上訴字第五八七號，起訴案號：台灣台南地方法院檢察署八十九年
度偵字第一○七○二、一一一七六號），提起上訴，本院判決如左：
    主  文
上訴駁回。
    理  由
按刑事訴訟法第三百七十七條規定，上訴於第三審法院，非以判決違背法令為理由不
得為之。是提起第三審上訴，應以原判決違背法令為理由，係屬法定要件。如果上訴
理由狀並未依據卷內訴訟資料，具體指摘原判決不適用何種法則或如何適用不當，或
所指摘原判決違法情事，顯與法律規定得為第三審上訴理由之違法情形，不相符合時
，均應認其上訴為違背法律上之程式，予以駁回。本件上訴人甲○○上訴意旨略稱：
上訴人自警訊伊始即坦承犯行不諱，至有悔意，且亦未曾受有期徒刑宣告，一審法院
未比照同案被告林清朝（業經一審判刑確定）併將上訴人予以緩刑，已有違平等原則
，其刑度又較另一同案被告陳先夏（亦經一審判刑確定）為重，尤與比例原則相悖，
詎原審仍舊判處上訴人有期徒刑八月，且未予緩刑之宣告，自屬違法云云。
惟查：(一)原判決撤銷第一審關於上訴人部分之不當科刑判決，改判仍論處上訴人以共
同私運管制物品進口逾公告數額罪刑，已依卷證資料詳其所憑之證據及認定之理由
。經核所為論，均與卷內證據資料相符，從形式上觀察，並無認定事實不依證據或
有何採證違背經驗法則、論理法則等違法情形存在。(二)刑法上之共同正犯，雖應就全
部犯罪結果負其責任，但科刑時仍應審酌刑法第五十七條各款情狀，為各被告量刑輕
重之標準，並非必須科以相同之刑。本件一審雖認上訴人與同案被告林清朝、陳先夏
均係懲治走私條例第二條第一項之私運管制物品進口逾公告數額罪之共同正犯，但審
酌上訴人係船長，同案被告林朝清、陳先夏二人皆係船員等情狀，而量處上訴人有期
徒刑八月，另量處林朝清、陳先夏各有期徒刑五月，原審亦斟酌上訴人係船長等一切
情狀，仍量處其同上之罪刑，並無不合，況量刑之輕重及緩刑宣告與否，乃事實審法
院職權裁量之範圍，上訴意旨，徒憑己見，就屬原審裁量職權之適法行使，任意指摘
為違法，顯與法律規定得為第三審上訴理由之違法情形，不相適合。其上訴違背法律
上之程式，應予駁回。
據上論結，應依刑事訴訟法第三百九十五條前段，判決如主文。
中      華      民      國     九十     年      九      月     十三     日
                              最高法院刑事第十庭
                                  審判長法官  陳  炳  煌
                                        法官  陳  正  庸
                                        法官  吳  信  銘
                                        法官  張  淳  淙
                                        法官  陳  東  誥
      右正本證明與原本無異
                                              書  記  官
中      華      民      國     九十     年      九      月     二十     日


司法院資訊處製作；財團法人民間司法改革基金會備份。
